臺灣臺東地方法院刑事判決
110年度原交易字第84號
公  訴  人  臺灣臺東地方檢察署檢察官
被      告  林小龍



指定辯護人  本院公設辯護人丁經岳
上列被告因公共危險案件，經檢察官提起公訴（110年度偵字第2
688號）後，於本院準備程序進行中，被告先就被訴事實為有罪
之陳述，經檢察官聲請改依協商程序而為判決，本院裁定改行協
商程序，判決如下：
    主  文
林小龍犯不能安全駕駛動力交通工具罪，累犯，處有期徒刑拾月
。
    事實及理由
一、本件犯罪事實及證據，除證據部分應補充「被告林小龍於本
    院民國111年1月11日準備、協商程序時之自白（本院卷第45
    頁、第63頁）」外，其餘均引用檢察官起訴書之記載（如附
    件）。
二、本件經檢察官與被告於審判外達成協商之合意，且被告已認
    罪，其合意內容如主文所示。經查，上開協商合意並無刑事
    訴訟法第455條之4第1項所列情形之一，檢察官既聲請改依
    協商程序而為判決，本院爰不經言詞辯論，於協商合意範圍
    內為協商判決。
三、應適用之法條：刑事訴訟法第455條之2第1項、第455條之4
    第2項、第455條之8、第454條第2項，刑法第185條之3第1項
    第1款、第47條第1項，刑法施行法第1條之1第1項。
四、附記事項
　　查被告前於108年間因公共危險案件，經本院以108年度原交
    易字第79號判決判處有期徒刑10月確定，於109年10月24日
    徒刑執行完畢出監等情，有臺灣高等法院被告前案紀錄表在
    卷可憑（本院卷第13至23頁），其於徒刑執行完畢後，5年
    以內故意再犯本件有期徒刑以上之罪，為累犯，且本件並無
    司法院大法官釋字第775號解釋所示罪刑不相當之情形，爰
    依刑法第47條第1項規定，加重其刑。又被告除上揭構成累
    犯之不能安全駕駛前案外，另曾分別於102年、104年及106
    年至108年間因不能安全駕駛案件有多次遭法院判處有期徒
    刑及執行完畢之前科紀錄，復於110年間因不能安全駕駛案
    件，經本院以110原交易字第29號判決判處有期徒刑11月確
    定，現在監執行中等情，有上開被告前案紀錄表1份在卷可
    佐，本案係被告第10次酒駕經查獲，竟於服用酒類後吐氣所
    含酒精濃度高達每公升1.28毫克後，貿然駕駛自用小貨車上
    路，惟幸未肇事即為警攔檢查獲，並於犯後坦承犯行，尚見
    悔意，則被告於本案所犯不能安全駕駛動力交通工具罪之宣
    告刑度，應就上情併予審酌。從而，本院認檢察官與被告協
    商之結果適用刑法第185條之3第1項之法定刑度及刑法第47
    條累犯加重之規定均無不當。
五、本判決除有刑事訴訟法第455條之4第1項第1款、第2款、第4
    款、第6款、第7款所定情形之一，或違反同條第2項之規定
    者外，檢察官與被告均不得上訴。
六、如有前項得上訴之情形，得自收受判決送達之日起20日內，
    向本院提出上訴書狀，上訴於第二審法院。
本案經檢察官於盼盼提起公訴，檢察官洪清秀到庭執行職務。
中　　華　　民　　國　　111 　年　　1 　　月　　21　　日
                  刑事第二庭  法　官  姚亞儒
以上正本證明與原本無異。
本判決不得上訴。但有刑事訴訟法第455條之4第1項第1款、第2
款、第4款、第6款、第7款所定情形，或協商判決違反同條第2項
之規定者，如不服本判決，應於收受送達後20日內向本院提出上
訴書狀，並應敘述具體理由；其未敘述上訴理由者，應於上訴期
間屆滿後20日內向本院補提理由書（均須按他造當事人之人數附
繕本）。「切勿逕送上級法院」。
                              書記官  楊姿敏　　　　
中　　華　　民　　國　　111 　年　　1 　　月　　21　　日
附錄本案論罪科刑法條
中華民國刑法第185條之3
駕駛動力交通工具而有下列情形之一者，處2年以下有期徒刑，
得併科20萬元以下罰金：
一、吐氣所含酒精濃度達每公升零點二五毫克或血液中酒精濃度
    達百分之零點零五以上。
二、有前款以外之其他情事足認服用酒類或其他相類之物，致不
    能安全駕駛。
三、服用毒品、麻醉藥品或其他相類之物，致不能安全駕駛。
因而致人於死者，處3年以上10年以下有期徒刑；致重傷者，處1
年以上7年以下有期徒刑。
曾犯本條或陸海空軍刑法第54條之罪，經有罪判決確定或經緩起
訴處分確定，於五年內再犯第1項之罪因而致人於死者，處無期
徒刑或5年以上有期徒刑；致重傷者，處3年以上10年以下有期徒
刑。
附件：
臺灣臺東地方檢察署檢察官起訴書
                                     110年度偵字第2688號
　　被　　　告　林小龍　男　47歲（民國00年0月00日生）
　　　　　　　　　　　　住臺東縣○○鄉○○村0鄰○○000號
　　　　　　　　　　　　國民身分證統一編號：Z000000000號
上列被告因公共危險案件，已經偵查終結，認應該提起公訴，茲
將犯罪事實及證據並所犯法條分敘如下：
　　　　犯罪事實
一、林小龍前因公共危險案件，經臺灣臺東地方法院以108年度
    原交易字第79號判決判處有期徒刑10月確定，於民國109年1
    0月24日執行完畢出監。竟仍不知悔改，又於110年8月17日1
    2時至13時許，在臺東縣東河鄉都蘭某處飲用啤酒後，明知
    飲酒後吐氣所含酒精濃度達每公升0.25毫克以上即不得駕駛
    動力交通工具，仍於同日17時許駕駛車牌號碼0000-00號自
    用小貨車行駛於道路，嗣於同日17時38分許行經同縣臺東市
    中山路與強國街口時為警攔查，並於同日17時44分許對其施
    以酒精濃度測試，測得林小龍吐氣所含酒精濃度達每公升1.
    28毫克，始悉上情。
二、案經臺東縣警察局移送偵辦。
　　　　證據並所犯法條
一、上開犯罪事實，業據被告林小龍於警詢及偵查中坦承不諱，
    復有酒精測定紀錄表、飲酒結束逾15分鐘以上確認單、呼氣
    酒精測試器檢定合格證書、臺東縣警察局舉發違反道路交通
    管理事件通知單各1份附卷可稽，核與被告之自白相符，足
    證被告之自白屬實，被告犯嫌足堪認定。
二、核被告所為，係犯刑法第185條之3第1項第1款之吐氣所含酒
    精濃度達每公升0.25毫克以上而駕駛動力交通工具罪嫌。又
    被告曾受有期徒刑之執行完畢，此有刑案資料查註紀錄表可
    參，其於5年以內故意再犯本案有期徒刑以上之罪，為累犯
    ，請依司法院釋字第775號解釋意旨裁量是否加重最低本刑
    。
三、依刑事訴訟法第251條第1項提起公訴。
　此　致
臺灣臺東地方法院
中　　華　　民　　國　 110　　年　　10　　月　　28　　日
　　　　　　　　　　　　　    檢　察　官  於盼盼
本件正本證明與原本無異
中　　華　　民　　國　 110　　年　　11　　月　　4 　　日
                              書　記　官  李永宸
附錄本案所犯法條全文
中華民國刑法第185條之3
駕駛動力交通工具而有下列情形之一者，處 2 年以下有期徒刑
，得併科 20 萬元以下罰金：
一、吐氣所含酒精濃度達每公升零點二五毫克或血液中酒精濃度
    達百分之零點零五以上。
二、有前款以外之其他情事足認服用酒類或其他相類之物，致不
    能安全駕駛。
三、服用毒品、麻醉藥品或其他相類之物，致不能安全駕駛。
因而致人於死者，處 3 年以上 10 年以下有期徒刑；致重傷者
，處 1 年以上 7 年以下有期徒刑。
曾犯本條或陸海空軍刑法第 54 條之罪，經有罪判決確定或經緩
起訴處分確定，於五年內再犯第 1 項之罪因而致人於死者，處
無期徒刑或 5 年以上有期徒刑；致重傷者，處 3 年以上 10 年
以下有期徒刑。